臺灣雲林地方法院刑事判決　　　　　　　100年度易字第547號
公 訴 人 臺灣雲林地方法院檢察署檢察官
被　　告 李宗賢
　　　　　　　　（另案在法務部矯正署雲林第二監獄執行中）
上列被告因竊盜案件，經檢察官提起公訴（100 年度偵字第629
號），被告於準備程序中對被訴事實為有罪之陳述，經合議庭裁
定由法官一人獨任進行簡式審判程序，判決如下：
    主  文
李宗賢犯竊盜未遂罪，累犯，處有期徒刑月，如易科罰金，以
新臺幣壹仟元折算壹日。
    事  實  及  理  由
一、犯罪事實
    李宗賢因竊盜案件，經本院以91年度易字第82號判決判處有
    期徒刑1 年，於刑之執行前，令入勞動場所強制工作3 年，
    嗣經臺灣高等法院臺南分院以91年度上易字第618 號判決駁
    回上訴確定。另因違反毒品危害防治條例案件，經本院以91
    年度虎簡字第33號判決，判處有期徒刑6 月確定，上2 罪經
    臺灣高等法院臺南分院以91年度聲字第434 號裁定應執行有
    期徒刑1 年4 月，於刑之執行前，令入勞動場所強制工作3
    年確定，強制工作部分，於91年11月14日移送執行，嗣經本
    院於93年12月23日以93年度聲字第998 號裁定免予繼續執行
    ，有期徒刑部分於94年2 月22日入監，95年4 月17日縮短刑
    期，執行完畢出監。仍不知悔改，於100 年1 月22日上午12
    時許，駕駛牌照號碼0030-YF 號自用小客車，行經許祐銓所
    有位在雲林縣四湖鄉內湖村三塊厝102 號之廢棄養鵝場，見
    該處無人看管，竟意圖為自己不法之所有，開啟上開養鵝場
    未上鎖之大門後，入內搜尋財物，尚未下手竊取財物前，因
    遭屋主許祐銓撞見，李宗賢始由屋內走出而未得手。嗣經許
    祐銓報警處理，因而查悉上情。
二、認定犯罪事實所憑之證據及理由
(一)、被告所犯之罪，非死刑、無期徒刑、最輕本刑為3 年以上有
    期徒刑之罪，其於準備程序中就前揭被訴事實為有罪之陳述
    ，經告知簡式審判程序之旨，並聽取其與公訴檢察官之意見
    後，裁定進行簡式審判程序，是本案之證據調查，依刑事訴
    訟法第273 條之2 規定，不受同法第159 條第1 項、第161
    條之2 、第161 條之3 、第163 條之1 及第164 條至第170
    條規定之限制。
(二)、上揭犯罪事實業經被告李宗賢坦承不諱，核與證人即告訴人
    許祐權之指訴及證人饒明徵之證述相符，復有雲林縣警察局
    刑案現場照片13張足以佐證，洵堪認定。至被告雖另稱：我
    是要去看東西，饒明徵說可以在那邊拿一些東西抵債，我那
    天沒有進去，只是在遮雨棚下面的門口探望而已等語（見本
    院卷第86頁及第90頁），惟查：就被告是否知悉上開養鵝場
    並非證人饒明徵所有一節，證人饒明徵證稱：伊跟被告之前
    有去過現場1 次，大概是被告被抓前的2 至3 星期左右，伊
    有跟被告說那邊不是伊的老家，是一個朋友養鵝場，那邊一
    看就知道是養鵝場，不可能住人。那次在那邊看到幾臺電子
    式裁縫車，看起來可以拿，想說可以拿一些抵債，但因為被
    告開車，後來沒有拿等語（見本院卷第77頁背面、第85頁背
    面、第86頁及背面），又被告亦自承：伊知道養鵝場那邊是
    別人的東西，跟饒明徵去的時候，因為開轎車沒辦法載大型
    物品，所以沒有載等語（見本院卷第90頁及背面），是被告
    既知上開養鵝場及其內放置之物品係他人所有，本無權任意
    拿取，又縱使被告與證人饒明徵間有債務關係，被告亦無權
    拿取第三人之物作為抵償，此乃自明之理。輔以被告前次與
    證人饒明徵至上開養鵝場時，已知悉該處有財產可供變賣，
    因無法載運而作罷，於短時間內再度前往等情節，被告本次
    前往上開養鵝場，確係出於為自己不法所有之意圖，實甚明
    顯。至被告是否有進入上開養鵝場，被告先於本件初次警詢
    中坦承：「（問：你當時被屋主許祐銓撞見時，你在該處作
    何事？）我有進到屋內要探視我的電視是否在裡面」等語（
    見警卷第5 頁），此與證人許祐銓證稱：我看到被告的車停
    在屋前，被告知道我到達即由屋內出走來等語（見偵查卷第
    162 頁）相符，雖被告於偵查及審判中均改稱，伊當時只是
    在屋簷下探望等語，應係臨訟卸責之詞，不足採信。被告犯
    行已堪認定，應依法論罪科刑。
三、論罪科刑
(一)、按預備行為與未遂犯之區別，以已、未著手於犯罪之實行為
    標準，所謂著手，即指犯人對於犯罪構成事實開始實行而言
    ，是關於竊盜行為之著手，係以已否開始財物之搜尋為要件
    。又刑法上竊盜罪既遂未遂區分之標準，係採權力支配說，
    即行為人將竊盜之客體，移入一己實力支配之下者為既遂，
    若著手於竊盜，而尚未脫離他人之持有，或未移入一己實力
    支配之下者，則為未遂（最高法院84年度臺上字第2256號及
    94年度臺上字第6989號判決意旨可參）。本件被告意圖為自
    己不法之所有，進入告訴人許祐銓之養鵝場，嗣因遭告訴人
    許祐銓發現而作罷，已認定如前，核其情節，堪認已著手於
    竊盜之犯行，惟因未得手任何財物，應屬未遂。是核被告所
    為，係犯刑法第320 條第3 項、第1 項之竊盜未遂罪。被告
    曾因竊盜案件，經本院以91年度易字第82號判決判處有期徒
    刑1 年，於刑之執行前，令入勞動場所強制工作3 年，嗣經
    臺灣高等法院臺南分院以91年度上易字第618 號判決駁回上
    訴確定。另因違反毒品危害防治條例案件，經本院以91年度
    虎簡字第33號判決，判處有期徒刑6 月確定，上2 罪經臺灣
    高等法院臺南分院以91年度聲字第434 號裁定應執行有期徒
    刑1 年4 月，於刑之執行前，令入勞動場所強制工作3 年確
    定，有期徒刑部分於94年2 月22日入監，95年4 月17日縮短
    刑期執行完畢出監，有臺灣高等法院被告前按紀錄表在卷可
    證，被告於上開有期徒刑執行完畢後之5 年內，故意再犯本
    件有期徒刑以上之罪，屬累犯，應依刑法第47條第1 項之規
    定，加重其刑。又被告本件屬未遂犯，爰依刑法第25條第2
    項之規定，先加後減之。
(二)、爰審酌被告有如犯罪事實欄所載之前科，99年間始假釋出獄
    ，又犯本案，堪稱素行不良，且經刑罰之執行後，未見徹底
    改過之心。被告本次犯行係為解決其與證人饒明徵間的債務
    糾紛，竟起意竊取告訴人許祐銓之財務以為抵償，其欠缺法
    治觀念，並對他人之財產法益不予尊重，犯罪動機及目的均
    屬可議。被告於偵查及準備程序中均否認犯行，至審理程序
    中經詰問證人饒明徵後，始改口坦承，犯後態度難認良好，
    尚難基此對被告之量刑為有利之認定。惟考量被告此次犯行
    並未造成告訴人財產之損失，暨被告父母健在，未婚，無子
    女，高中肄業，曾擔任寺廟工友，月入約2 至3 萬元，其智
    識程度及生活狀況尚非良好等一切情狀，量處如主文所示之
    刑，並諭知易科罰金之折算標準。
四、應適用之法律：
(一)、刑事訴訟法第273 條之1 第1 項、第299 第1 項前段。
(二)、刑法第320 條第3 項、第1 項、第25條第2 項、第47條第1
    項、第41條第1 項前段。
(三)、刑法施行法第1 條之1 第1 項、第2 項前段。
本案經檢察官陳東泰到庭執行職務。
中    華    民    國  100     年    11    月   21    日
                  刑事第六庭    法  官  蕭于哲
以上正本證明與原本無異。
如不服本判決應於收受判決後10日內向本院提出上訴書狀，並應
敘述具體理由；其未敘述上訴理由者，應於上訴期間屆滿後20日
內向本院補提理由書（均須按他造當事人之人數附繕本）。「切
勿逕送上級法院」。
                                書記官  謝璧卉
中    華    民    國  100     年    11    月   21    日
附錄本案論罪科刑法條全文：
中華民國刑法第320條
（普通竊盜罪、竊佔罪）
意圖為自己或第三人不法之所有，而竊取他人之動產者，為竊盜
罪，處5  年以下有期徒刑、拘役或 5 百元以下罰金。
前二項之未遂犯罰之。